臺灣屏東地方法院刑事判決　　　　　　　　　　　　　九十二年度易字第七九三號
　　公　訴　人　臺灣屏東地方法院檢察署檢察官
　　被　　　告　丁○○
　　選任辯護人　江雍正律師
　　　　　　　　許乃丹律師
　　　　　　　　張清雄律師
右列被告因竊盜案件，經檢察官提起公訴（九十二年度偵字第五０七三號），本院判
決如左：
     主  文
丁○○共同攜帶兇器、毀越安全設備、於夜間侵入住宅竊盜未遂，累犯，處有期徒刑
陸月，如易科罰金，以佰元折算壹日。扣案之鐵鉗壹支、板手貳支、一字起子貳支
，及自製一字起子壹支均沒收。
     事  實
一、丁○○前因違反毒品危害防制條例案件，經本院判處有期徒刑六月，如易科罰金
    以三百元折算一日確定，於民國九十年八月二十四日易科罰金執行完畢，詎仍不
    知警惕，與友人張育嘉（另經本院判處有期徒刑三月，如易科罰金以三百元折算
    一日確定）共同基於意圖為自己不法所有之犯意聯絡，於九十一年十一月三日凌
    晨二時三十分許，由丁○○攜帶其所有客觀上具有危險性之鐵鉗一支、板手二支
    、一字起子二支，及自製一字起子一支等工具六支，並騎乘其妻丙○○所有之機
    車，搭載張育嘉，一同前往屏東縣新園鄉○○村○○路一一八之三號甲○○住處
    ，由張育嘉以手扳開該處二樓鋁門窗之鋁條，毀壞鋁條（毀損部分未經告訴），
    自壞損鋁條之窗戶進入臥房內，丁○○則隨後爬上窗戶欲進入，張育嘉並探頭向
    該臥房房門外觀望搜尋財物，而著手行竊時，適為屋主甲○○發覺，二人乃罷手
    慌張逃離，而未遂。嗣於屏東縣警察局東港分局警員據報趕至處理時，發覺現場
    留有丁○○所有之前述行竊工具，始循線查獲丁○○。
二、案經臺灣屏東地方法院檢察署檢察官自動檢舉偵查起訴。
     理  由
壹、本案部分：
一、右揭事實，訊據被告丁○○於本院審理時，矢口否認有何與張育嘉共同竊盜之情
    事，辯稱：我沒有做，是張育嘉亂講誣賴我云云。惟查，前開被告如何意圖為自
    己不法之所有，而與張育嘉謀議作案計畫，並持個人所有之起子等工具，進而分
    擔實施本件竊盜犯行等經過情節，業據證人即共犯張育嘉於偵訊時、及本院九十
    二年簡字第一０八號案件調查時供證甚詳，核與證人甲○○於偵訊及本院審理時
    結證如何於發覺家宅遭人入侵行竊時，趨前予以嚇阻等經過情節相符，復有前揭
    查獲扣案物品在卷可佐，且案發後，於現場所查獲之歹徒所著拖鞋一只，經本院
    當庭勘驗結果，亦確與證人張育嘉之腳型尺寸不合，而與被告腳型相符，有本院
    調查筆錄一份附本院九十二年簡字第一０八號卷可稽，可見證人張育嘉上開所述
    確與事實相符，應可採為被告論罪科刑之依據。被告前詞所辯，無非推諉，不可
    採信。綜上，本案事證明確，被告犯行洵可認定。另選任辯護人請求命屏東縣警
    察局東港分局派員至甲○○住處勘查後方鐵架，已無必要，應予駁回，附此敘明
    。
二、核被告所為係犯刑法第三百二十一條第二項、第一項第一款、第二款、第三款攜
    帶兇器、毀越安全設備、於夜間侵入住宅竊盜未遂罪，為未遂犯，應按既遂犯減
    輕其刑。被告與張育嘉間，有犯意聯絡、行為分擔，均為共同正犯。被告有事實
    欄所載論罪科刑執行之情形，有臺灣屏東地方法院檢察署刑案資料查註紀錄表及
    臺灣高等法院被告全國前案紀錄表各一紙在卷可查，其受有期徒刑執行完畢後，
    五年之內再犯有期徒刑以上刑之本罪，為累犯，應依刑法第四十七條規定加重其
    刑。被告之刑同時有加重及減輕事由，應先加後減。爰審酌被告參與本案之程度
    雖與共犯張育嘉相同，張育嘉並因犯後自白犯行，僅受本院判處有期徒刑三月，
    惟被告係累犯，犯罪情節已較重，且犯罪後否認犯行，經本院多次訊問，猶飾詞
    狡辯，態度不佳，亦耗費訴訟資源甚鉅，及其正值青壯，不思勤奮工作，竟藉竊
    盜獲利之心態可議，行竊動機、手段等一切情狀，量處如主文所示之刑，並諭知
    易科罰金之折算標準。扣案之鐵鉗一支、板手二支、一字起子二支，及自製一字
    起子一支，係被告所有，並供為本件竊盜犯行所用，業如前述，應依刑法第三十
    八條第一項第二款規定予以宣告沒收。
貳、退請另行偵辦部分：
一、臺灣屏東地方法院檢察署九十三年度偵字第一四一號移送併案審理意旨稱：被告
    意圖為自己不法之所有，於九十二年十月二十九日上午九時三十分許，持客觀上
    足認係兇器之一字起子、鯉魚扳手及小型手電筒各一支，前往乙○○○位於屏東
    縣新園鄉○○村○○路四一巷二弄一五號住處前，由二樓後方陽台破壞鐵門後，
    經此入內，竊得乙○○○所有之美金三千元、新台幣七萬元、及金戒子、金項鍊
    、金手鐲、金塊及金元寶等約六斤重，嗣為警於九十二年十二月十四日下午四時
    許，在同村永和路一一０巷七號循線查獲，因認被告此部分竊盜犯行，與前揭論
    罪科刑部分，有連續犯之裁判上一罪關係，為起訴效力所及，爰請求併案審理。
二、按犯罪事實應依證據認定之，無證據不得認定犯罪事實，不能證明被告犯罪者，
    應諭知無罪之判決，刑事訴訟法第一百五十四條第三項、第三百零一條第一項分
    別定有明文。又犯罪事實之認定，應憑真實之證據，倘證據是否真實尚欠明確，
    自難以擬制推測之方法，為其判斷之基礎。且認定犯罪事實之證據係指足以認定
    被告確有犯罪行為之積極證據資料而言，該項證據自須適合於被告犯罪事實之認
    定，始得採為斷罪資料。故刑事訴訟上之證明資料，無論其為直接或間接證據，
    均須達於通常一般人均不致有所懷疑，而得確信其為真實之程度，始得據為有罪
    之認定，若關於被告是否犯罪之證明未能達此程度，而有合理懷疑之存在，致使
    無從形成有罪之確信，根據罪證有疑，利於被告之證據法則，即不得據為不利被
    告之認定（最高法院五十三年臺上字第六五六號、二十九年上字第三一０五號、
    七十六年度臺上字第四九八六號及三十二年上字第六七號判例參照）。
三、公訴人認被告涉有移送併審部分之罪嫌，無非係以證人戊○○、乙○○○之證述
    及照片八張等為其論據。訊之被告於本院審理時堅決否認有此部分之竊盜犯行，
    辯稱：真的不是我做的等語。
四、經查：
 （一）證人乙○○○於警訊及本院審理時固均證稱，其住處曾於九十二年十月二十
       九日上午九時三十分許遭人侵入竊盜等語，惟其並無從確知究係何人所為，
       更未指稱被告有此部分之竊盜情事，有警訊及本院審理筆錄在卷可按，是證
       人乙○○○之上開證詞，即無從直指被告涉有此部分之犯行。
 （二）又證人戊○○警訊中稱：「（員警問：當時丁○○是如何侵入被害人乙○○○住處行竊？）我看到丁○○持一字起子、鯉魚扳手及小型手電筒破壞被害
       人乙○○○二樓後門紗窗後即進入行竊。」等語，嗣於本院審理時結證：「
       （檢察官問：有看到他跑到隔壁去〈即乙○○○住處〉？）沒有。」等語，
       就是否親見被告行竊乙○○○財物一節反覆不一，已不可取。且依戊○○於
       警訊中所述，被告已另有銷贓管道，應無再請先前已拒絕共同行竊要求之戊○○代為銷贓之必要，是證人戊○○前揭證述，亦無從據為不利被告之認定
       。
五、綜上所述，公訴人認被告涉有移送併案審理部分犯行，所舉之證據資料，經本院
    調查審閱後，認尚不足以得有不利被告之心證，而可認此部分與前揭論罪科刑，
    有連續犯之裁判上一罪關係，自不能認已為起訴效力所及，本院無從併予審理，
    合應退請公訴人另行偵辦。
據上論斷，應依刑事訴訟法第二百九十九條第一項前段、刑法第二十八條、第三百二
十一條第二項、第一項第一款、第二款、第三款、第二十六條前段、第四十七條、第
四十一條第一項前段、第三十八條第一項第二款，罰金罰鍰提高標準條例第二條，判
決如主文。
本案經檢察官林津鋒到庭執行職務。
中      華      民      國      九十三      年      九      月    七    日
                                      臺灣屏東地方法院刑事第一庭
                                          審判長法  官  潘正屏
                                                法  官  包梅真
                                                法  官  林世民
右正本證明與原本無異。
如不服本判決應於收受本判決後送達後十日內向本院提出上訴書狀，其未敘述上訴理
由者，並得於提起上訴後十日內向本院補提理由書狀（均須按他造當事人之人數附繕
本 ）「切勿逕送上級法院」
                                                書記官  張儷薾
中      華      民      國      九十三      年      九      月    七    日
附錄論罪科刑法條：
中華民國刑法第三百二十一條
犯竊盜罪而有左列情形之一者，處六月以上、五年以下有期徒刑：
一、於夜間侵入住宅或有人居住之建築物、船艦或隱匿其內而犯之者。
二、毀越門扇、牆垣或其他安全設備而犯之者。
三、攜帶兇器而犯之者。
四、結夥三人以上而犯之者。
五、乘火災、水災或其他災害之際而犯之者。
六、在車站或埠頭而犯之者。
前項之未遂犯罰之。
